JULIÁN ANGARITA **BERNAL**

PERFIL

Diseñador con énfasis en Comunicación y Artista con énfasis en Medios Electrónicos y Artes del Tiempo de la Universidad de los Andes. Experiencia e interés en dirección de arte, interactividad, realidad virtual, videojuegos, cine, animación, internet, educación y programación.

CONTACTO

julianangaritabernal@gmail.com Tel: (+57) 314 310 2389 / 2445054 Página web: jangarit.github.io







julian.angarita.bernal vimeo.com/w3l

behance.net/w3l

EXPOSICIONES/ RECONOCIMIENTOS

Voltaje - Arte y Tecnologia/ 2016 *

Instalación Homúnculos

Premio Salón Séneca / 2015 × **Primer Puesto**

> Animación Que es un Extintor?

> > Andando / 2014 ×

Ambientes Interactivos Entanglement

> GUAY / 2014 * Ilustraciones

El Mentidero / 2013 × Dibujos y escultura

IDIOMAS

Español 00000000

Inglés 000000000

INTERESES











Videojuegos Interactivos



Animación



EDUCACIÓN

2012 - 2017

Universidad de los Andes Maestro en Arte

Énfasis en Medios electrónicos y artes del tiempo

2011 - 2016

Universidad de los Andes (O) Diseño

Énfasis en comunicación

EXPERIENCIA

+ 2017

FoxTelecolombia

Graficador - Graficación, Animación y edición de video para clientes y productos audiovisuales.

+ 2016

Háptica

Freelance - Animación y edición de video

+ 2015-2016

Seguros Bolívar

Consultor - Diseño de modelo educativo y sistema de medición del aprendizaje para niños de zonas rurales

+ 2015-2016

Dapac Group S.A

Diseño Gráfico - Diseño de publicidad Feria del Hogar

+ Mayo 2013

Eduardo Restrepo Producciones

Modelado 3D - Comercial HTC Desire 500

HABILIDADES













Photoshop

Touchdesigner

3ds Max

Unreal

Ĕngine

Premiere Pro After Effects





Processing Rhinoceros/ Grasshopper